【裁判字號】    89,訴,351
【裁判日期】    890425
【裁判案由】    違反藥事法
【裁判全文】
臺灣臺南地方法院刑事判決                          八十九年度訴字第三五一號
    公  訴  人  臺灣台南地方法院檢察署檢察官
    被      告  甲○○
右列被告因違反藥事法等案件，經檢察官提起公訴（八十九年度偵字第一五七八號）
，本院判決如左：
    主  文
甲○○連續明知為禁藥而轉讓，處有期徒刑拾月。
    事  實
一、甲○○於民國（下同）八十五年間明知「安非他命」在當時業經列入化學合成類
    麻醉藥品管理，且為禁藥，不得無償轉讓，竟基於概括之犯意，自民國八十五年
    六月中旬起至八十六年三月間止，在台南縣將軍鄉玉山村玉山九三號住處，連續
    三、四次無償轉讓當時之禁藥安非他命與賴振安非法吸用。嗣於八十六年十月十
    三日甲○○因案在台灣高等法院台南分院刑事第五法庭審理時，自行供承上情而
    查獲。
二、案經台灣高等法院台南分院函請台灣台南地方法院檢察署檢察官偵查起訴。
    理  由
一、訊之被告甲○○對於右揭時地無償轉讓安非他命三、四次與賴振安吸用之事實供
    承不諱，核與賴振安於偵查中證述內容相合，事證明確，被告犯行堪以認定。
二、至被告辯稱伊轉讓禁藥之行為業經台灣高等法院台南分院（下簡稱台南高分院）
    審理過，且經最高法院確定云云。經查，被告將安非他命轉讓與賴振安之行為，
    原經檢察官以非法販賣化學合成麻醉藥品罪嫌起訴，經本院判處無罪，經上訴後
    ，台南高分院八十六年度上訴字第一四八二號刑事判決變更起訴法條，改以藥事
    法第八十三條第一項論處被告明知為禁藥而轉讓罪。被告上訴後，最高法院八十
    八年度台上字第六四四０號刑事判決二審認定轉讓禁藥事實與起訴所指之販賣安
    非他命行為之社會基本事實是否相同，尚應審究等理由，撤銷原判決，發回台南
    高分院，台南高分院再以八十八年度上更（一）字第四六０號刑事判決就起訴書
    所指被告販賣安非他命之行為維持原來一審所為無罪的認定而確定，並以判決理
    由第四項文末交待被告所為雖無法證明有販賣安非他命行為，惟仍應由檢察官查
    明是否涉有轉讓禁藥行為，最高法院八十八年度台上字第六四四０號及台南高分
    院八十八年度上更（一）字第四六０號判決各一份及台灣高等法院全國前案紀錄
    表在卷可按。本件即公訴人據台南高分院檢察署發函就台南高分院八十八年度上
    更（一）字第四六０號判決指示被告有無涉犯轉讓禁藥罪部分，經偵查後認確有
    嫌疑而向本院提起公訴，被告辯稱轉讓禁藥部分業經判決確定云云，顯有誤會，
    併此敘明。
三、查「安非他命」屬中樞神經興奮劑，業經行政院衛生署於七十九年十月九日以七
    九、十、九衛署藥字第九０四一四二號公告列入麻醉藥品管理條例第二條第四款
    所定「化學合成類麻醉藥品」管理，並禁止於醫療上使用，非法持有及施打、吸
    用。又安非他命原經行政院衛生署公告列入禁藥管理，雖再經列入麻醉藥品管理
    ，但列入禁藥管理之法令，即該署七十五年七月十一日衛署藥字第五九七六二七
    號公告並未廢止，業經該署以八十年十二月十六日衛署藥字第九八七一二七號函
    釋在案，故安非他命仍不失其禁藥之性質，被告行為時明知安非他命為禁藥而轉
    讓，核其所為係犯藥事法第八十三條第一項之轉讓禁藥罪。其先後多次轉讓安非
    他命犯行，時間緊接，犯罪構成要件相同，顯係基於概括之犯意反覆為之，應依
    連續犯之規定論以一罪並加重其刑。復按毒品危害防制條例於八十七年五月二十
    日公布施行後，該條例第二條第二項第二款將安非他命列為第二級毒品，該條例
    第八條第二項就轉讓安非他命行為定有專項處罰，惟被告行為時間在該條例公布
    施行前，依刑法第二條第一項但書之規定，應從最有利於被告之藥事法第八十三
    條第一項之轉讓禁藥罪論處，附此敘明。爰審酌被告犯罪之動機、目的、手段、
    所生危害、犯罪後態度等一切情狀，量處如主文所示之刑，以資懲儆。
據上論斷，應依刑事訴訟法第二百九十九條第一項前段，藥事法第八十三條第一項、
刑法第十一條前段、第二條第一項但書、第五十六條判決如主文。
中    華    民    國      八十九    年      四        月    二十五      日
                              臺灣臺南地方法院刑事第一庭
                                      法  官  陳振謙
右正本證明與原本無異
如不服本判決應於送達後十日內向本院提出上訴狀
                                      書記官  陳南山
中    華    民    國      八十九    年      四        月    二十六      日
附錄本案論罪科刑法條全文：
藥事法第八十三條第一項：明知為禁藥或偽藥，而販賣、供應、調劑、運送、寄藏、
                        牙保、轉讓或意圖販賣而陳列者，處五年以下有期徒刑，
                        得併科新臺幣十萬元以下罰金。


司法院資訊處製作；財團法人民間司法改革基金會備份。
